【裁判字號】    96,交聲,1041
【裁判日期】    970731
【裁判案由】    聲明異議
【裁判全文】
臺灣臺南地方法院交通事件裁定        96年度交聲字第1041號
移送機關    交通部公路總局嘉義區監理所台南監理站
異議人即
受處分人    甲○○○
上列受處分人因違反道路交通管理處罰條例案件，對於交通部公
路總局嘉義區監理所台南監理站民國96年11月14日所為之裁決處
分（處分案號：嘉監南字第裁74-BD0000000號），聲明異議，本
院裁定如下：
    主  文
異議駁回。
    理  由
一、原處分意旨略以：異議人即受處分人甲○○○（下稱異議人
    ），所有之車牌號碼2118-UG號自用一般小客車，於民國（
    下同）96年10月9日12時59分許，在高雄市○○路與曾子路
    之交叉路口，因駕車行經有燈光號誌之交岔路口闖紅燈，經
    高雄市政府警察局交通警察大隊第三組員警依違反道路交通
    管理處罰條例第53條第1項之規定，製單逕行舉發，嗣經交
    通部公路總局嘉義區監理台南監理站（下稱移送機關），以
    其違規事實明確，乃依道路交通管理處罰條例第53條第1項
    、第63條第1項第3款（原裁決書漏載第3款）之規定，裁處
    異議人罰鍰新台幣（下同）2,700元整並記違規點數3點。
二、本件聲明異議意旨略以：異議人於上述時、地係於等待左轉
    時，被警拍照，但違規舉發通知單之舉發內容卻為「駕車闖
    紅燈」與實情不符。為此，請求撤銷原處分等語。
三、按汽車駕駛人，行經有燈光號誌管制之交岔路口闖紅燈者，
    處新臺幣1千8百元以上5千4百元以下罰鍰，並記違規點數3
    點。道路交通管理處罰條例第53條第1項及第63條第1項第3
    款定有明文。經查：
（一）移送機關指稱異議人於96年10月9日12時59分許，駕駛車
      牌號碼2118-UG號自用一般小客車，在高雄市○○路與曾
      子路之交叉路口，有闖紅燈之違規行為，有高雄市政府警
      察局96年10月31日高市警交相字第BD0000000號舉發違反
      道路交通管理事件通知單1份附卷可稽，並有照片2幀附卷
      可參，自足信為真實。
（二）異議人雖辯稱於上開時間駕車行經上開交叉路口時，當時
      係在等待左轉彎時為警拍照舉發，並無闖紅燈之行為云云
      ，然由卷附舉發機關所提出拍攝時間為96年10月9日下午
      12時59分43秒之照片觀之，異議人所駕駛車牌號碼2118-U
      G號自用一般小客車，當時係行駛於左轉彎專用車道，車
      前輪位於行人穿越道一半之位置、車身尾部剛超越停止線
      ，行車方向之交通號誌為紅燈（下稱系爭編號照片），
      而拍攝時間為96年10月9日下午12時59分44秒之照片觀之
      ，異議人所駕駛車牌號碼2118-UG號自用一般小客車，車
      身全部位在行人穿越道，行車方向之交通號誌為紅燈（下
      稱系爭編號照片），由上述異議人所駕駛前開車輛之前
      、後位置可知，異議人所駕駛之車輛係在紅燈之情況下，
      仍有移動之舉措，並在紅燈之情況下，將車輛行駛在行人
      穿越道上，因此，本院由其上開照片已得有異議人確有闖
      紅燈違規行為之心證，是異議人前開所辯，實不足採，異
      議人之上述違規事實，應堪認定。
四、綜上所述，依據系爭編號、照片，異議人於前揭時、地
    有闖紅燈之違規事實，應堪認定。則移送機關據以援引道路
    交通管理處罰條例第53條第1項、第63條第1項第3款及違反
    道路交通管理事件統一裁罰標準表之規定，裁處異議人罰鍰
    新台幣2,700元，並記違規點數3點，核無違誤或不當，從而
    ，本件異議為無理由，應予駁回。
五、據上論斷，應依道路交通管理處罰條例第87條第2項、道路
    交通案件處理辦法第19條，裁定如主文。
中    華    民    國    97    年    7     月    31    日
                      交通法庭  法  官  陳淑勤
以上正本證明與原本無異。
如不服本裁定應於送達後5日內向本院提出抗告狀。
                                書記官  陳金堂
中    華    民    國    97    年    7     月    31    日


司法院資訊處製作；財團法人民間司法改革基金會備份。
